臺灣臺北地方法院簡易民事判決
111年度店簡字第1120號
原      告  永豐商業銀行股份有限公司

法定代理人  陳嘉賢  
訴訟代理人  陳慕勤  
            龔筱祺  
被      告  吳吉生  
上列當事人間返還信用卡消費款事件，於民國111年9月7日言詞
辯論終結，本院判決如下：
　　主    文
被告應給付原告新臺幣參拾柒萬柒仟肆佰貳拾參元，及其中新臺
幣貳拾貳萬伍仟壹佰玖拾元自民國一百一十一年七月六日至清償
日止，按年息百分之七點五計算之利息，及其中新臺幣壹拾肆萬
壹仟元自民國一百一十一年七月六日至清償日止，按年息百分之
十三點二五計算之利息。
訴訟費用由被告負擔。
本判決得假執行。
    事實及理由
一、按訴狀送達後，原告不得將原訴變更或追加他訴，但擴張或
    減縮應受判決事項之聲明，不在此限，民事訴訟法第255 條
    第1項第3款定有明文。本件原告原起訴請求被告應給付新臺
    幣（下同）37萬7873元(含其他費用450元)，及其中22萬519
　　0元自民國111 年7月6日起至清償日止，按年息百分之7.5計
    算之利息，及其中14萬1000元自111 年7月6日起至清償日止
　　，按年息百分之13.25計算之利息。嗣於言詞辯論期日當庭
    捨棄其他費用之請求，核屬減縮應受判決事項之聲明，揆諸
　　首揭規定，應予准許。
二、原告主張：原債權人安信信用卡股份有限公司（下稱安信信
    用卡公司）於95年11月13日變更名稱為永豐信用卡股份有限
    公司，永豐信用卡股份有限公司嗣後與原告合併，原告承受
    永豐信用卡股份有限公司之債權，合先敘明。而被告前向安
    信信用卡公司申請信用卡使用，詎未依約繳款，迄今尚欠37
    萬7423元，及如主文第一項所示之利息未清償，惟原告屢經
    催討，被告均置之不理。爰依信用卡契約之法律關係提起本
　　件訴訟等語，並聲明：如主文第1項所示。
三、被告則稱：對原告之請求沒有意見，先前償還過2 萬多元，
    但因利息太高，難以清償，希望可以延長支付並減低分期金
    額等語。
四、原告主張之事實，業據提出經濟部95 年9月26日經授商字第
    09501219870號函、行政院金融監督管理委員會98年3月27日
    金管銀(六)字第09700529720號函、公司變更登記表、信用
    卡申請書暨約定條款、帳務資料表、消費利率資料表等件為
    證，而被告到庭對於積欠原告系爭款項乙節不爭執，是堪認
    原告主張之事實可採。被告雖另以目前經濟困難等語置辯，
    然有無資力償還，乃係執行問題，不得據為不負履行義務之
　　抗辯（最高法院19年上字第1733號裁判意旨參照）。
五、從而，原告依信用卡契約之法律關係，請求被告給付如主文
　　第1項所示之金額及利息，為有理由，應予准許。
六、本件係適用簡易程序所為被告敗訴之判決，依民事訴訟法第
    389條第1項第3款規定，應依職權宣告假執行。
七、訴訟費用負擔之依據：民事訴訟法第78條。
中　　華　　民　　國　　111 　年　　9 　　月　　21　　日
                  臺灣臺北地方法院新店簡易庭　　
                              法  官　張淑美 
以上正本係照原本作成。
對於本件判決如有不服，應於收受送達後20日內向本院提出上訴
書狀，上訴於本院合議庭，並按他造當事人之人數附具繕本。
中　　華　　民　　國　　111 　年　　9 　　月　　21　　日
                              書記官  馮姿蓉